臺灣桃園地方法院刑事判決　　　　　　　 96年度訴字第490號
公　訴　人　臺灣桃園地方法院檢察署檢察官
被　　　告　甲○○
　　　　　　　　　　（另案在臺灣屏東監獄竹田分監執行中）
指定辯護人　本院公設辯護人林宗翰
上列被告因毒品危害防制條例案件，經檢察官提起公訴（95年度
毒偵字第6184號），經本院訊問被告後，被告自白犯罪，檢察官
聲請協商判決，經本院合議庭裁定由受命法官改依簡式審判程序
後為協商判決，本院判決如下：
    主  文
甲○○施用第一級毒品，處有期徒刑捌月。又施用第二級毒品，
處有期徒刑伍月。應執行有期徒刑壹年。
    事實及理由
一、犯罪事實：甲○○於民國87年間因施用毒品案件，經臺灣屏
    東地方法院以87年毒聲字第865 號裁定送觀察、勒戒後，認
    有繼續施用毒品傾向，經該院以87年度毒聲字第1073號裁定
    送強制戒治，再經本院以88年毒聲字第743 號裁定停止戒治
    ，所餘期間付保護管束，又經本院以88年毒聲字第1047號撤
    銷停止戒治，令入戒治處所施以強制戒治，於88年12月31日
    強制戒治期滿，經臺灣屏東地方法院檢察署檢察官以89年度
    戒毒偵字第249 號不起訴處分確定。再於93、94年間因施用
    毒品犯行，經臺灣屏東地方法院以95年度訴字第491 號判處
    有期徒刑1 月、6 月，應執行有期徒刑1 年4 月確定，於96
    年1 月23日入監執行，尚未執行完畢。仍不知警惕，基於施
    用第1 級毒品海洛因之犯意，於95年11月25日晚上7 時許，
    在其位於桃園縣桃園市○○路○ 段210 巷3 號16樓住處，以
    將海洛因摻入香菸中燒烤之方式施用第1 級毒品海洛因1 次
    ，復基於施用第2 級毒品甲基安非他命之犯意，於同年月23
    日，在前開地點，以玻璃球裝盛甲基安非他命後燒烤產生煙
    霧後吸食之方式施用第2 級毒品甲基安非他命1 次。嗣於同
    年月25日晚上9 時10分許，在前開住處為警查獲。並扣得第
    1 級毒品海洛因9 包 (淨重15.5公克)、 注射針筒1 支、殘
    渣袋3 個、分裝勺2 支及吸食器1 個。案經臺北縣政府警察
    局海山分局報告臺灣桃園地方法院檢察署檢察官偵查起訴。
二、本件被告所犯為死刑、無期徒刑、最輕本刑3 年以上有期徒
    刑以外之罪或高等法院管轄第1 審案件以外之罪，經被告於
    準備程序就被訴事實為有罪之陳述，經告知簡式審判程序之
    旨，並聽取被告及檢察官之意見後，經本院合議庭依刑事訴
    訟法第273 條之1 規定，裁定改依簡式審判程序，並由受命
    法官獨任審理，核先敘明。
三、證據：
（一）被告甲○○於本院準備程序時之自白。
（二）臺北縣政府警察局海山分局毒品危害防制條例被移送者姓
      名暨代碼對照表、臺灣檢驗科技股份有限公司濫用藥物尿
      液檢驗報告各1 份。
四、本件被告已認罪，經檢察官與被告甲○○於準備程序達成協
    商之合意，其合意內容為：被告施用第1 級毒品海洛因部分
    願受科處有期徒刑8 月，被告施用第2 級毒品甲基安非他命
    部分願受科處有期徒刑5 月，應執行有期徒刑1 年。經查，
    上開協商合意並無刑事訴訟法第455 條之4 第1 項所列情形
    之一，檢察官聲請改依協商程序而為判決，本院爰不經言詞
    辯論，於協商合意範圍內為協商判決。為警查扣之注射針筒
    1 支、殘渣袋3 個、分裝勺2 支、吸食器1 個，被告甲○○
    否認為其所有，辯稱：係林一清所有等語，而被告為警查獲
    時，在場確另有林一清、莊憲民等人，且渠等亦同於扣押物
    品目錄表上所載持有人、所有人、保管人欄上簽名，表示該
    等物品為渠等所有，故被告前開所辯，非無可採，且查無其
    他證據證明前開物品為被告甲○○所有，爰不另就前開物品
    為沒收之諭知。至扣案第1 級毒品海洛因9 包 (淨重15.5公
    克)， 雖屬第1 級毒品，然被告甲○○另涉有販賣第1 級毒
    品罪嫌，經臺灣桃園地方法院檢察署以95年度偵字第24854
    號起訴，刻由本院以96年度訴字第722 號案件審理中，前開
    毒品應為該案之證物，爰不就此先為沒收之諭知，併予敘明
    。
五、應適用之法條：刑事訴訟法第273 條之1 第1 項、第455 條
    之2 、第455 條之4 第2 項、第455 條之8 ，毒品危害防制
    條例第10條第1 項、第2 項，刑法第11條前段、第51條第5
    款，判決如主文。
六、本判決除有刑事訴訟法第455 條之4 第1 項第1 款、第2 款
    、第4 款、第6 款、第7 款所定情形之一，或違反同條第2
    項規定者外，不得上訴。如有前述得上訴之情形，得自收受
    判決送達之日起10日內，向本院提出上訴書狀，上訴於第2
    審法院。
中　　華　　民　　國　　96　　年　　3 　　月　　29　　日
                      刑事第九庭法  官  何燕蓉
以上正本證明與原本無異。
本判決除有刑事訴訟法第455 條之4 第1 項第1 款、第2 款、第
4 款、第6 款、第7 款所定情形之一，或違反同條第2 項規定者
外，不得上訴。如有前述得上訴之情形，得自收受判決送達之日
起10日內，向本院提出上訴書狀，上訴於第2審法院。
   　　　　　　　　　　　　　　 書記官　許弘樺
中　　華　　民　　國　　96　　年　　4 　　月　　3 　　日
附錄本案論罪科刑法條：
毒品危害防制條例第10條
施用第一級毒品者，處 6 月以上 5 年以下有期徒刑。
施用第二級毒品者，處 3 年以下有期徒刑。
